臺灣嘉義地方法院刑事判決　　　　　　　100年度訴字第696號
公　訴　人　臺灣嘉義地方法院檢察署檢察官
被　　　告　黃郁珊
上列被告因違反毒品危害防制條例案件，經檢察官提起公訴（10
0年度毒偵字第1434 號），被告於本院準備程序先就被訴事實為
有罪之陳述，受命法官於告知被告簡式審判程序之旨，並聽取當
事人之意見後，合議庭裁定由受命法官獨任進行簡式審判程序，
判決如下：
    主  文
黃郁珊施用第一級毒品，累犯，處有期徒刑拾月。
    事  實
一、黃郁珊前因施用毒品案件，經臺灣臺中地方法院以89年度毒
    聲字第5931號裁定令入勒戒處所觀察、勒戒後，於民國89年
    1月 16日因無繼續施用毒品之傾向而執行完畢釋放。又因施
    用毒品案件，經本院以 90年度毒聲字第232號裁定令入勒戒
    處所觀察、勒戒後，認有繼續施用毒品之傾向，經臺灣嘉義
    地方法院檢察署檢察官聲請簡易判決處刑，經本院以90年度
    毒聲字第578號裁定令入戒治處所強制戒治，於91年1月15日
    停止戒治，然其於停止戒治保護管束期間內，再犯施用毒品
    案件，經撤銷停止戒治，執行所餘戒治期間，於91年10月18
    日強制戒治始執行完畢；至聲請簡易判決處刑部分，則由本
    院以90年度簡字第633號判決判處有期徒刑5月確定。再因施
    用毒品案件，經本院以96年度訴字第1021號、97年度訴字第
    285號判決分別判處應執行有期徒刑1年、1年6月確定，黃郁
    珊並於97年3月12日入監，就上開2部分有期徒刑接續執行，
    且於98年12月17日縮短刑期假釋出監付保護管束，迄至99年
    7月 19日因保護管束期滿未經撤銷假釋，其未執行之刑，以
    已執行論。
二、黃郁珊仍不知悔改，復基於施用第一級毒品海洛因之犯意，
    於100年7月29日下午3時許，在嘉義市○○路667之2號3樓其
    友人林坤祺住處，以將海洛因摻入香菸後，點燃吸食煙霧之
    方式，施用第一級毒品海洛因1次。嗣於同年8月2日下午2時
    40分許，警方因毒品案件至上開林坤祺住處執行拘提時，因
    黃郁珊亦在場，經警得其同意採尿送驗結果，呈現海洛因之
    人體代謝物嗎啡陽性反應。
三、案經嘉義縣警察局移送臺灣嘉義地方法院檢察署檢察官偵查
    後起訴。
    理  由
一、按本件被告所涉犯者為毒品危害防制條例第10條第 1項法定
    刑為「6月以上5年以下有期徒刑」之施用第一級毒品罪，非
    死刑、無期徒刑、最輕本刑為3 年以上有期徒刑之罪或高等
    法院管轄第一審案件。本院行準備程序中，被告就被訴事實
    為有罪之陳述，經告知簡式審判程序之旨，並聽取檢察官及
    被告之意見後，本院爰依刑事訴訟法第 273條之1第1項裁定
    由受命法官獨任進行簡式審判程序。是本件簡式審判程序之
    證據調查依刑事訴訟法第273條之2規定不受同法第159條第1
    項、第161條之2、第161條之3、第163條之1及第164 條至第
    170條規定之限制，合先敘明。
二、上揭犯罪事實，業據被告黃郁珊於警詢及本院準備、審判程
    序時均自白不諱，又其前揭為警採尿送驗結果，係呈海洛因
    之人體代謝物嗎啡陽性反應，有正修科技大學超微量研究科
    技中心100年8月16日出具之尿液檢驗報告，及嘉義縣警察局
    刑事警察大隊之自願採尿同意書、代號與真實姓名對照表在
    卷可參，足以佐認被告之自白確屬實情。
三、按犯毒品危害防制條例第10條之施用第一、二級毒品者，於
    觀察、勒戒或強制戒治執行完畢釋放後，5 年內再犯施用第
    一、二級毒品罪者，即應由檢察官或少年法院（地方法院少
    年庭）依法追訴或裁定交付審理，毋庸再行觀察、勒戒或強
    制戒治等程序；然若係於觀察、勒戒或強制戒治執行完畢釋
    放後，5 年後再犯者，則應重新依該條例第20條第1、2項之
    規定，行觀察、勒戒、強制戒治等程序，而非直接加以追訴
    或裁定交付審理，此觀毒品危害防制條例第20條、第23條之
    規定甚明。次按所稱「5 年後再犯」，解釋上應僅限於施用
    第一、二級毒品者，於觀察、勒戒或強制戒治執行完畢釋放
    後5 年內，均未再為任何施用第一、二級毒品之犯行者，始
    足當之；倘5 年內曾經再犯，縱其3犯（或3犯以上）施用毒
    品之時間，在初犯受觀察、勒戒或強制戒治執行完畢釋放 5
    年以後，仍與「5年後再犯」之情形有別，且因已於「5年內
    再犯」，顯見其再犯率甚高，原實施觀察、勒戒或強制戒治
    ，已無法收其實效，即應由檢察官或少年法院（地方法院少
    年法庭）逕行依法追訴或裁定交付審理，有最高法院95年第
    7次刑事庭會議決議、97年第5次刑事庭會議決議可資參照。
    查本案被告黃郁珊前於89年間因施用毒品案件，經觀察、勒
    戒執行完畢釋放後，5 年內再因施用毒品犯行，經觀察、勒
    戒後，認有繼續施用毒品之傾向，而經檢察官聲請簡易判決
    處刑並戒治等情，業如上述，此有臺灣高等法院被告前案紀
    錄表附卷可憑，則被告本案施用毒品之犯行縱在上開初犯而
    送觀察、勒戒執行完畢釋放5 年後所為，仍不得依毒品危害
    防制條例20條第3 項規定予以觀察、勒戒及強制戒治之處遇
    ，而應依法追訴處罰。從而，本案事證明確，被告犯行堪予
    認定，應依法論科。
四、核被告所為，係犯毒品危害防制條例第10條第1 項之施用第
    一級毒品罪。其因施用而持有第一級毒品之低度行為，為施
    用第一級毒品之高度行為所吸收，不另論罪。又被告曾受如
    事實欄所載之有期徒刑執行完畢紀錄，有臺灣高等法院被告
    前案紀錄表存卷足憑，其於5 年內故意再犯本件有期徒刑以
    上之罪，為累犯，應依法加重其刑。爰審酌被告酌被告前已
    因數次施用毒品案件，迭經執行觀察、勒戒及有期徒刑之處
    遇措施，猶未能深切體認毒品危害己身之鉅，及早謀求脫離
    毒害之道，反而於出監所後伺機再犯，自有使其再度接受相
    當時期監禁處遇以教化性情之必要；且被告因另案入監執行
    前，係在衛生局擔任臨時員工，收入正常，晚間並於空中大
    學進修中，父母俱為健在，且其姊妹皆有工作，父親更在地
    方上擔任村長等情，除據被告於本院審理時自承在卷，亦有
    被告之個人戶籍資料、嘉義縣水上鄉○○○村○○○路列印
    資料附卷可稽，被告有此生活及家庭狀況，卻未能惜福並自
    律，仍數次犯下施用毒品案件，是就此次查獲，本院尚難予
    以從輕量刑；惟被告就本案始終坦承犯行，犯後態度尚可，
    且施用毒品固戕害個人健康，然未侵害他人權益，犯罪手段
    亦屬平和，兼衡被告施用次數及智識程度為大學肄業等一切
    情狀，量處如主文所示之刑，以示懲儆。
據上論斷，應依刑事訴訟法第273條之1第1項、第299條第1 項前
段，毒品危害防制條例第10條第1 項，刑法第11條前段、第47條
第1項，判決如主文。
本案經檢察官楊騏嘉到庭執行職務。
中    華    民    國   100    年    10    月    21    日
                  刑事第一庭    法  官  李東益
以上正本證明與原本無異。
如不服本判決應於收受判決後10日內向本院提出上訴書狀，並應
敘述具體理由；其未敘述上訴理由者，應於上訴期間屆滿後20日
內向本院補提理由書（均須按他造當事人之人數附繕本）「切勿
逕送上級法院」。
中    華    民    國   100    年    10    月    21    日
                                書記官  吳念儒
附錄本案論罪科刑法條：
毒品危害防制條例第10條第1項
施用第一級毒品者，處6月以上5年以下有期徒刑。